【裁判字號】    94,易,1135
【裁判日期】    950103
【裁判案由】    詐欺
【裁判全文】
臺灣彰化地方法院刑事判決              94年度易字第1135號
公  訴  人  臺灣彰化地方法院檢察署檢察官
被      告  寅○○
            己○○
                    （現於臺灣雲林監獄執行中）
上列被告等因詐欺案件，經檢察官提起公訴（94年度偵字第2847
號），本院判決如下：
    主  文
寅○○幫助常業詐欺，處有期徒刑柒月，緩刑參年。
己○○幫助常業詐欺，處有期徒刑壹年。
    事  實
一、丙○○（丙○○所涉常業詐欺部分，業經本院以94年度易字
    第272號判處罪刑在案）係寅○○所任職彰化市荷蘭村汽車
    旅館之常客，並因此與寅○○結識而為朋友關係，而己○○
    則與子○○、丑○○（子○○、丑○○經檢察官併案由臺灣
    台東地方法院審理中）二人係朋友關係，詎寅○○及己○○
    均明知個人之信用卡資料（含個人之姓名、信用卡卡號、信
    用卡背面確認碼）係個人重要之隱私資料，如他人欲取得該
    等資料，往往欲利用上開信用卡資料盜刷該等信用卡以達詐
    欺取財之目的，且明知丙○○、丑○○及子○○等人透過渠
    等取得他人之信用卡資料即欲利用上開資料而為詐欺取財之
    犯行，惟竟均基於幫助丙○○、丑○○及子○○意圖為自己
    不法之所有實施詐欺取財並恃以為業之犯意，寅○○自民國
    （下同）93年2月7日起，利用在彰化市荷蘭村汽車旅館擔任
    櫃臺工作之機會，提供並放置住宿者之信用卡簽帳單資料（
    含姓名、信用卡卡號、識別碼等資料）於旅館櫃臺上，由丙○○前往上開荷蘭村汽車旅館，抄錄前開由寅○○所提供放
    置在櫃臺之住宿者如附表一之信用卡簽帳單資料（巳○○、
    辰○○、庚○○、壬○○、辛○○、癸○○、丁○○等人之
    姓名、信用卡卡號、識別碼等資料）；另己○○亦利用前曾
    於台亞加油站任職，結識彰化縣鹿港鎮○○路台亞加油站之
    員工之機會，於93年10月間某日凌晨1時許（起訴書誤載為
    11 月間），帶同丑○○、子○○前往彰化縣鹿港鎮○○路
    台亞加油站，透過該加油站之某不知名員工，收購前往台亞
    加油站如附表二之消費者甲○○及卯○○等人之信用卡卡號
    、發卡年月日、有效年月、持卡人姓名及簽名與識別碼等資
    料。丙○○、丑○○、子○○於取得上開信用卡資料後，將
    上開各自取得之信用卡資料交流供渠等共同使用，並約定得
    代收各自所訂購之貨物。丙○○遂於附表三所示之時間，以
    電話撥打東森或富躍購物專線佯稱：其係張江海本人等（如
    附表三所示之姓名）而向東森購物公司或富躍購物公司訂購
    如附表三所示之物品，並擅自使用甲○○等人（詳如附表三
    所示）之信用卡卡號及信用卡背面之識別碼，使東森購物公
    司及富躍購物公司誤認係如附表三所示之人親自訂購貨物而
    陷於錯誤，將附表三中編號之物品配送至丙○○所指定之處
    所彰化縣鹿港鎮○○路○段288巷1號、彰化縣鹿港鎮○○○街
    6巷3號4樓、臺中市○○路○段287巷7號307室或子○○、丑
    ○○之戶籍地即彰化縣鹿港鎮○○街1巷2號，丙○○於取得
    上開物品後，則留為自用，或將上開詐得物品變賣，所得與
    丑○○、子○○等人平分花用，並恃以維生。丙○○復承前
    意圖為自己不法之所有並恃以為生之犯意，與劉芳共同為自
    己不法所有之犯意聯絡（劉芳所涉本件詐欺未遂部分犯行，
    業經本院於94年8月19日以94年度易字第272號判處拘役55日
    ），先由丙○○於93年12月13日下午3時51分許，以其所有
    之0000-000000號手機，撥打至東森購物百貨股份有限公司
    （下簡稱東森購物公司），由該公司營業處專員乙○○接聽
    後，再由劉芳以丙○○所提供之卯○○之身分證字號及信用
    卡卡號，佯稱係卯○○本人欲訂購花語三色黃金鍊飾（市價
    約14900元），要求送貨至臺中市○○路○段287巷7號307室
    ，使東森購物公司人員陷於錯誤，本欲將訂購之物品交付予
    丙○○及劉芳，嗣經乙○○發現有異而報警處理，並於93年
    12月23日主動撥打丙○○所有之0000000000號電話與丙○○
    聯絡接洽送貨事宜，由劉芳接聽並佯稱：伊係卯○○本人，
    願意前往拿取所訂購之物品等語，而丙○○遂於同日16時許
    ，駕駛車牌號碼C4 -1032號自用小客車附載劉芳至臺中市○○路○段287巷7號307室旁巷口便利商店，由劉芳下車欲取貨
    時即為員警逮捕而未遂，並當場扣得丙○○所有，供聯絡東
    森購物公司所用之NOKIA手機（手機序號：000000000000000
    號，內有0000-000000號SIM卡一張），而丙○○則駕車逃逸
    。嗣後員警經劉芳同意，由其帶同員警至其與丙○○同居之
    彰化縣鹿港鎮○○○街6巷3號4樓之處所執行搜索，並扣得如
    附表四所示之物品，而於94年1月13日經丙○○同意，由員
    警至丙○○上址之住所執行搜索，並扣得丙○○所有之筆記
    本1本、陳建成駕照影本1紙及吳政龍身分證影本1紙，經警
    循線追查而查悉上情。
二、案經彰化縣警察局彰化分局報請臺灣彰化地方法院檢察署檢
    察官偵查起訴。
    理  由
一、訊據被告寅○○與己○○均矢口否認有上揭幫助常業詐欺之
    犯行，被告寅○○辯稱：丙○○係彰化市荷蘭村汽車旅館之
    常客，於伊於彰化市荷蘭村汽車旅館任職之期間，經常前來
    找伊聊天，惟伊並不知丙○○趁機抄寫伊放置於旅館櫃臺上
    之住宿旅客信用卡資料云云，而被告己○○則以並未於93年
    11月某日間，帶同子○○、丑○○前往彰化縣鹿港鎮台亞加
    油站向其不知名之員工購買如附表二所示之信用卡資料，伊
    亦不知丙○○有利用上開購得之信用卡資料向電視購物公司
    詐騙財物等語置辯。經查：
（一）被告寅○○及己○○上開幫助詐欺犯行，業據共犯即證人
      丙○○、丑○○、子○○、劉芳迭於警詢（見警卷第12-1
      5、16-18、26-34頁）、本院94年度易字第272號案件審理
      時（見本院94年度易字第272號案件之94年9月23日審理筆
      錄），及本院審理時（見本院94年11月23日審理筆錄）證
      述及供述綦詳，核與被害人即東森購物法務專員戊○○、
      東森購物公司營管專員乙○○、甲○○、丁○○、辰○○
      、壬○○於警詢中指述或證述之情節相符（見警卷第42
      -46、47-52頁、第68-70頁、第71-72、73-75、76-77頁，
      並有東森購物宅配簽收單影本20紙（見警卷第109-122頁
      ）、東森購物客戶交易清單1份（見警卷第123-128頁）、
      東森購物被害人清單資料1份（見警卷第129-132頁）、東
      森購物公司11月份因訂購金額過大未出貨之清單1份（見
      警卷第139-1頁）在卷可稽，復有扣案之筆記本1本（扣存
      於本案）、東森購物2004年10月份目錄1本、商品證明書3
      本（包括寶石鑑定書2本、鑽石手機保證書1本）、帳單5
      張、領貨商品通知資料2張、NOKIA行動電話1支（內含000
      0000000號之SIM卡1張）及PHS G1000行動電話一支〈以上
      均未扣存於本案〉可資佐證。
（二）被告寅○○雖辯稱：伊並不知丙○○前來伊任職之彰化市
      荷蘭村汽車旅館找伊聊天時，抄錄住宿旅客之信用卡個人
      資料云云。惟查：共犯丙○○於迭警詢及偵訊時時供稱：
      伊之信用卡資料係由荷蘭村汽車旅館所取得，夜櫃是伊朋
      友，他叫寅○○，伊跟他說要看那些資料，他在場就拿給
      我看，並有看到伊在抄寫資料，伊並告訴寅○○幫伊記客
      人信用卡確認碼後3碼，他大概也知道伊要盜刷等語（見
      警卷第12-15頁、偵卷第101-102頁），衡情，共犯丙○○
      與被告寅○○係朋友關係，且素無仇怨，此業據證人即共
      犯丙○○於本院審理時證稱屬實，應無誣陷被告寅○○之
      理，且被告寅○○於本院審理時供稱：櫃臺空間約第4法
      庭之1半大，裡面有傳真機、刷卡機、電話、1台旅館小電
      腦、櫃臺桌子、椅子及電腦桌等家具，扣除擺設後剩下1
      、2 平方公尺的活動空間，伊大部分都坐在電腦桌前，然
      後透過窗戶看出去外面，沒有客人時，我就會坐在櫃臺後
      面，櫃臺是圓弧形的等語，足見旅館登記櫃臺內之空間不
      大，登記櫃臺內之人員活動應可清楚知悉。況依被告寅○○於本院審理時當庭所繪製之荷蘭村汽車旅館登記櫃臺之
      現場位置圖，及本院依職權函調上開汽車旅館登記櫃臺之
      內部陳設照片顯示，被告寅○○所稱之電腦桌即緊鄰於圓
      弧形櫃臺旁，而櫃臺上即置有刷卡機、電話及文件櫃等物
      品，倘如被告寅○○所言為真，其平時坐於電腦桌之後，
      無客人時即會做到櫃臺後面，復參酌室內之空間大小及電
      腦桌、櫃臺之擺設，縱被告寅○○並未主動幫共犯丙○○
      記住信用卡確認碼之後3碼，其於丙○○前來之時，明知
      旅館住宿客人之旅客登記資料及信用卡刷卡資料（包括簽
      帳單等）係個人重要之信用及隱私資料，並於丙○○在櫃
      臺內時，可預見該等資料如遭他人抄寫可能供作他人犯詐
      欺等財產犯罪所用，亦於該狹小空間內可知丙○○於其內
      抄寫旅館住宿客人之旅客登記資料及信用卡資料，竟恣意
      將其等資料置於旅館櫃臺上供共犯丙○○抄寫，足見被告
      寅○○對於上開幫助常業詐欺之犯行，應有不確定之故意
      至明。被告寅○○前揭辯詞，應屬飾卸之詞，尚無足採。
（三）又被告己○○辯稱：伊並未帶同被告子○○及丑○○前往
      台亞加油站購買信用卡資料云云，惟被告己○○確有帶同
      共犯丑○○、子○○前往台亞加油站向被告己○○任職於
      該處之友人購買他人信用卡資料乙情，業據共犯丑○○、
      子○○及丙○○迭於警詢、偵訊及本院94年度易字第272
      號案件審理中，與本院審理時均供承或證述屬實（見警卷
      第13、17頁，偵卷第40、58頁，本院94年度易字第272號
      案件94年9月2日審理筆錄，及本院94年11月23日審理筆錄
      ），且共犯丑○○及子○○與被告己○○係屬好友，其於
      93年10月間甚至一同前往台東居住，並由丑○○及子○○
      提供住所及生活費用予被告己○○，亦經證人即共犯丑○○、子○○於本院審理時證述在卷，並為被告己○○所不
      爭執，被告己○○與渠等二人間並無素怨，且係同居共財
      之好友，衡情應無設詞構陷之理，其等證詞之可信度甚高
      ，而被告己○○空言否認上情，顯為事後卸責之詞，不可
      採信。
（四）按刑法上所謂常業犯，指反覆以同種類行為為目的之社會
      活動之職業性犯罪而言，至於犯罪所得之多寡，是否恃此
      犯罪為唯一之謀生職業，則非所問，縱令兼有其他職業，
      仍無礙於該常業犯罪之成立（最高法院85年台上字第510
      號判例可資參照）。本件共犯丙○○與丑○○、子○○於
      取得如附表一、二所示之被害人信用卡資料後，反覆以大
      致相同之方法向東森購物公司及富躍購物公司詐取財物，
      詐騙之次數及被害人數眾多，足見渠等確有以詐騙充為經
      濟來源之一，並以之為生活事業一部份之意，且恃以維生
      。而被告寅○○及己○○提供或協助提供共犯丙○○、丑
      ○○及子○○用以詐欺取財之他人信用卡資料，顯係以幫
      助之意思，參與此犯行構成要件以外之行為。從而，本件
      事證明確，被告二人上開幫助常業詐欺犯行，應堪認定。
二、核被告寅○○、己○○所為，係犯刑法第30條第1項、第340
    條之幫助常業詐欺罪。公訴人就被告等前揭詐欺犯行部分，
    原請求論以同法第339條第1項之普通詐欺罪之共同正犯，然
    被告寅○○及己○○所參與者僅係提供或協助提供詐欺所用
    之個人信用卡資料，並未參與以上開取得之個人信用卡資料
    於電視購物上詐欺取得財物之構成要件內犯行，且事後亦未
    分得所詐得之財物，又共犯丙○○、丑○○及子○○係涉及
    40 餘次之詐欺犯行，其顯有恃犯罪所得營生之情形，審核
    其等犯罪情節與刑法常業詐欺罪之要件與規範意旨並無不合
    ，公訴人上開起訴法條容有未洽，惟經公訴人於本院審理時
    更正起訴法條為刑法第30條第1項、第340條之常業詐欺罪，
    併此敘明。又被告二人係幫助他人實施常業詐欺罪，均應依
    刑法第30條第2項之規定，按常業詐欺正犯之刑減輕之。被
    告己○○係於93年10月間帶同共犯丑○○、子○○至彰化縣
    鹿港鎮台亞加油站，向任職於該加油站之某不知名員工，購
    買如附表二之信用卡資料乙情，業據證人即共犯丑○○於本
    院審理時證述在卷，公訴人誤認為93年11月間某日，尚有未
    洽，併此敘明。爰審酌被告寅○○並無前科，素行良好，其
    因誤交損友且一時不察而犯本案，而被告己○○正值青壯，
    不思以正當方法賺取金錢，反以帶同他人前往購買個人重要
    隱私之信用卡資料，供他人作為擅自使用他人信用卡之方式
    詐騙財物之工具，嚴重影響交易安全及金融秩序，且共犯所
    犯詐欺犯行多起，危害難謂輕微，且其等於犯後均未坦承犯
    行，及考量其等均無分得不法利益等一切情狀，分別量處如
    主文所示之刑，以示懲儆。查被告寅○○前未曾受有期徒刑
    以上刑之宣告，有卷附之臺灣高等法院被告前案紀錄表可按
    ，因一時失慮致犯本罪，且亦因
    本案經其所任職之彰化市荷蘭村汽車旅館解職，經此起訴審
    判，當知所警惕，信無再犯之虞，本院認所宣告之刑以暫不
    執行為適當，併諭知緩刑三年，以啟自新。按沒收為從刑之
    一種，依主從不可分之原則，應附隨緊接於主刑之下而同時
    宣告；又共同正犯因相互間利用他人之行為，以遂行其犯意
    之實現，本於責任共同之原則，有關沒收部分，對於共犯間
    供犯罪所用之物，自均應為沒收之諭知。惟幫助犯僅係對於
    犯罪構成要件以外行為為加工，並無共同犯罪之意思，自不
    適用該責任共同原則，對於正犯所有供犯罪所用之物或犯罪
    所得之物，亦為沒收之諭知（最高法院91年度台上字第5583
    號判例意旨可資參照）。扣案如附表四編號1之東森購物200
    4年10月份目錄1本、編號4之施純輝之遠傳易付卡000000000
    0申請書1張及編號10之NOKIA行動電話1支（內含0000-00000
    0號之SIM卡1張），及如犯罪事實欄所示之筆記本1本，係共
    犯丙○○所有且供其犯本件常業詐欺所用之物，業據共犯丙○○於94年度易字第272號案件中及本院審理時自承在卷，
    且有遠傳基本資料查詢回覆單1紙及宅配通收據1紙附卷可參
    （0000-00000 0係被告留於宅配單上之電話）；又扣案如附
    表四編號5、6、9、11之商品證明書3本（包括寶石鑑定書2
    本、鑽石手機保證書1本）、帳單5張、領貨商品通知資料2
    張、PHS-G1000行動電話1支，係共犯丙○○所有且為本件犯
    罪所得之物，亦據共犯丙○○於94年度易字第272號案件中
    自承在卷，惟揆諸前揭說明，自無庸宣告沒收，附此敘明。
    另扣案如附表四編號2、3、8之蕭秋陽貸款申請書1張、郭旭
    安大眾電信申請書1張及玉山銀行信用卡發卡通知書1張，及
    犯罪事實欄一所示之陳建成駕照影本1紙與吳政龍身分證影
    本1紙，雖為共犯丙○○所有，但無從證明係供共犯丙○○
    或本件被告等犯本罪所用之物，而附表四編號7之施純輝身
    分證影本1張，非為共犯丙○○所有之物，且均非屬違禁物
    ，爰均不併為沒收之諭知，併此敘明。
三、至如起訴書附表一編號15-22、28、31-34所示之常業詐欺犯
    行，此部分業據共犯丙○○、丑○○及子○○於94年度易字
    第272號案件中堅詞否認，且上開送貨地址彰化縣彰化市○○路○段119巷8號及彰化縣彰化市太極新村59號之1，及收件
    人電話（04）000-0000及0000-000-000均與共犯丙○○及丑
    ○○、子○○無任何關連，復查無其他積極證據足認共犯丙○○、子○○及丑○○涉有此部分常業詐欺之犯嫌，自無證
    據可資證明被告寅○○及己○○涉有此部分幫助常業詐欺之
    犯嫌，惟因檢察官認此部分與前開論罪部分具常業犯之實質
    上一罪關係，爰不另為無罪之諭知，併此敘明。
據上論斷，應依刑事訴訟法第299條第1項前段，刑法第30條第1
項前段、第2項、第340條、第74條第1款，判決如主文。
本案經檢察官何蕙君到庭執行職務。
中    華    民    國    95    年    1     月     3    日
              刑事第二庭  審判長法  官  石馨文
                                法  官  李水源
                                法  官  黃齡玉
以上正本證明與原本無異。
如不服本判決，應於判決送達後10日內向本院提出上訴狀 (須附
繕本 )。
告訴人或被害人對於判決如有不服具備理由請求檢察官上訴者，
其上訴期間之計算係以檢察官收受判決正本之日期為準。
中    華    民    國    95    年    1     月     3    日
                                書記官  施嘉玫
中華民國刑法第340條
以犯第三百三十九條之罪為常業者，處一年以上七年以下有期徒
刑，得併科五萬元以下罰金。
附表一
┌────┬─────────┬───────────┬───────┐
│姓    名│身  分  證  字  號│信   用   卡   卡   號│ 發 卡 銀 行  │
├────┼─────────┼───────────┼───────┤
│巳○○  │Ｚ000000000        │0000000000000000      │ 中國信託商業 │
│        │                  │                      │ 銀行         │
├────┼─────────┼───────────┼───────┤
│辰○○  │Ｚ000000000        │0000000000000000      │ 台北國際商業 │
│        │                  │                      │ 銀行         │
├────┼─────────┼───────────┼───────┤
│庚○○  │Ｚ000000000        │0000000000000000      │ 玉山銀行     │
├────┼─────────┼───────────┼───────┤
│壬○○  │Ｚ000000000        │0000000000000000      │ 玉山銀行     │
├────┼─────────┼───────────┼───────┤
│辛○○  │Ｚ000000000        │0000000000000000      │ 臺灣銀行     │
├────┼─────────┼───────────┼───────┤
│癸○○  │Ｚ000000000        │0000000000000000      │ 第一銀行     │
├────┼─────────┼───────────┼───────┤
│丁○○  │Ｚ000000000        │0000000000000000      │ 荷蘭銀行     │
└────┴─────────┴───────────┴───────┘
附表二
┌────┬─────────┬───────────┬───────┐
│姓    名│身  分  證  號  碼│信   用   卡   卡   號│ 發 卡 銀 行  │
├────┼─────────┼───────────┼───────┤
│甲○○  │Ｚ000000000        │0000000000000000      │ 中國信託商業 │
│        │                  │                      │ 銀行         │
├────┼─────────┼───────────┼───────┤
│卯○○  │Ｚ000000000        │0000000000000000      │ 遠東商業銀行 │
└────┴─────────┴───────────┴───────┘
附表三
   ┌──┬──────┬─────────┬───┬──┐
   │編號│    時間    │詐術之被害人、客體│詐術客│是否│
   │    │            │    及手段        │體之配│領得│
   │    │            │                  │送地點│財物│
   │    │            │                  │      │    │
   ├──┼──────┼─────────┼───┼──┤
   │1   │93年10月3日 │向東森購物公司佯稱│彰化縣│否  │
   │    │            │其為張江海本人，冒│鹿港鎮│    │
   │    │            │用甲○○之信用卡卡│鹿和路│    │
   │    │            │號（詳附表二），訂│1段288│    │
   │    │            │購格黎詩丹夢幻男鑽│巷1號 │    │
   │    │            │錶（價約199000元）│。    │    │
   │    │            │。                │      │    │
   ├──┼──────┼─────────┼───┼──┤
   │2   │93年10月3日 │向東森購物公司佯稱│彰化縣│否  │
   │    │            │其為張江海本人，冒│鹿港鎮│    │
   │    │            │用甲○○之信用卡卡│祥和2 │    │
   │    │            │號（詳附表二），訂│街6巷 │    │
   │    │            │購華碩DIFIMATRIX未│3號4樓│    │
   │    │            │來電腦（價約49800 │      │    │
   │    │            │元）              │      │    │
   ├──┼──────┼─────────┼───┼──┤
   │3   │93年10月4日 │向東森購物公司佯其│彰化縣│否  │
   │    │            │為張江海本人，用王│鹿港鎮│    │
   │    │            │登安之信用卡號（詳│鹿和路│    │
   │    │            │卷），購格樣青春黃│1段288│    │
   │    │            │金套組（ 約36800元│巷1號 │    │
   │    │            │）。              │。    │    │
   ├──┼──────┼─────────┼───┼──┤
   │4   │93年10月5日 │向東森購物公司佯其│彰化縣│否  │
   │    │            │為張江海本人，用王│鹿港鎮│    │
   │    │            │登安之信用卡號（詳│安康街│    │
   │    │            │附表二），訂購絕代│1巷2號│    │
   │    │            │佳人GIAA30分鑽戒（│      │    │
   │    │            │價約42800元）。   │      │    │
   ├──┼──────┼─────────┼───┼──┤
   │5   │93年10月4日 │向東森購物公司佯稱│彰化縣│否  │
   │    │            │其為巳○○本人，冒│鹿港鎮│    │
   │    │            │用巳○○之信用卡卡│祥和2 │    │
   │    │            │號（詳附表一），訂│街6巷 │    │
   │    │            │購格魅力金生黃金套│3號4樓│    │
   │    │            │組（價約17800元） │      │    │
   │    │            │。                │      │    │
   ├──┼──────┼─────────┼───┼──┤
   │6   │93年10月4日 │向東森購物公司佯稱│鹿港鎮│否  │
   │    │            │其為巳○○本人，冒│祥和2 │    │
   │    │            │用巳○○之信用卡卡│街6巷 │    │
   │    │            │號（詳附表一），訂│3號4樓│    │
   │    │            │購格TOYO經典魔鏡機│      │    │
   │    │            │（價約12960元）。 │      │    │
   ├──┼──────┼─────────┼───┼──┤
   │7   │93年10月4日 │向東森購物公司佯稱│彰化縣│否  │
   │    │            │其為巳○○本人，冒│鹿港鎮│    │
   │    │            │用巳○○之信用卡卡│安康街│    │
   │    │            │號（詳附表一），訂│1巷2號│    │
   │    │            │購格未來摩登床墊（│。    │    │
   │    │            │價約5780元）。    │      │    │
   ├──┼──────┼─────────┼───┼──┤
   │8   │93年10月4日 │向東森購物公司佯稱│彰化縣│否  │
   │    │            │其為巳○○本人，冒│鹿港鎮│    │
   │    │            │用巳○○之信用卡卡│祥和2 │    │
   │    │            │號（詳附表一），訂│街6巷 │    │
   │    │            │購格GPLUS動感攝錄 │3號4樓│    │
   │    │            │彩色手機（價約1178│。    │    │
   │    │            │0元）。           │      │    │
   ├──┼──────┼─────────┼───┼──┤
   │9   │93年10月4日 │向東森購物公司佯其│彰化縣│否  │
   │    │            │為巳○○本人，用薛│鹿港鎮│    │
   │    │            │煒霖之信用卡號（詳│祥和2 │    │
   │    │            │附表一），訂購PINC│街6巷 │    │
   │    │            │E愛戀鑽石墜（價約 │3號4樓│    │
   │    │            │53900元）。       │      │    │
   ├──┼──────┼─────────┼───┼──┤
   │10  │93年10月7日 │向東森購物公司佯稱│彰化縣│否  │
   │    │            │其為巳○○本人，冒│鹿港鎮│    │
   │    │            │用巳○○之信用卡卡│祥和2 │    │
   │    │            │號（詳附表一），訂│街6巷 │    │
   │    │            │購DIANA C＆D浪漫風│3號 4 │    │
   │    │            │情組（價約1880元）│樓。  │    │
   │    │            │。                │      │    │
   ├──┼──────┼─────────┼───┼──┤
   │11  │93年10月7日 │向東森購物公司佯稱│彰化縣│否  │
   │    │            │其為巳○○本人，冒│鹿港鎮│    │
   │    │            │用巳○○之信用卡卡│祥和2 │    │
   │    │            │號（詳附表一），訂│街6巷 │    │
   │    │            │購DIANA C＆D浪漫風│3號4樓│    │
   │    │            │情組（價約1980元）│      │    │
   │    │            │。                │      │    │
   ├──┼──────┼─────────┼───┼──┤
   │12  │93年10月6日 │向東森購物公司佯稱│彰化縣│否  │
   │    │            │其為辰○○本人，冒│鹿港鎮│    │
   │    │            │用辰○○之信用卡卡│安康街│    │
   │    │            │號（詳附表一），訂│1巷2號│    │
   │    │            │購倫飛無線筆記型電│。    │    │
   │    │            │腦組（價約39900元 │      │    │
   │    │            │）。              │      │    │
   ├──┼──────┼─────────┼───┼──┤
   │13  │93年10月7日 │向東森購物公司佯稱│彰化縣│否  │
   │    │            │其為辰○○本人，冒│鹿港鎮│    │
   │    │            │用辰○○之信用卡卡│安康街│    │
   │    │            │號（詳附表一），訂│1巷2號│    │
   │    │            │購倫飛輕盈典雅筆記│。    │    │
   │    │            │型電腦組（價約4670│      │    │
   │    │            │0 元）。          │      │    │
   ├──┼──────┼─────────┼───┼──┤
   │14  │93年10月7日 │向東森購物公司佯稱│彰化縣│否  │
   │    │            │其為辰○○本人，冒│鹿港鎮│    │
   │    │            │用辰○○之信用卡卡│安康街│    │
   │    │            │號（詳附表一），訂│1巷2號│    │
   │    │            │購倫飛輕盈筆記型電│。    │    │
   │    │            │腦組（價約46700元 │      │    │
   │    │            │）。              │      │    │
   ├──┼──────┼─────────┼───┼──┤
   │15  │93年10月31日│向東森購物公司佯稱│彰化縣│是  │
   │    │            │其為張國隆本人，冒│鹿港鎮│    │
   │    │            │用壬○○之信用卡卡│祥和2 │    │
   │    │            │號（詳附表一），訂│街6巷3│    │
   │    │            │購CLARE紫情魅影襯 │號4樓 │    │
   │    │            │組（價約1470元）。│      │    │
   ├──┼──────┼─────────┼───┼──┤
   │16  │93年10月31日│向東森購物公司佯稱│彰化縣│是  │
   │    │            │其為張國隆本人，冒│鹿港鎮│    │
   │    │            │用壬○○之信用卡卡│祥和2 │    │
   │    │            │號（詳附表一），訂│街6巷3│    │
   │    │            │購璀璨胸罩組（價約│號4 樓│    │
   │    │            │1580元）。        │      │    │
   ├──┼──────┼─────────┼───┼──┤
   │17  │93年10月31日│向東森購物公司佯稱│彰化縣│是  │
   │    │            │其為張國隆本人，冒│鹿港鎮│    │
   │    │            │用壬○○之信用卡卡│祥和2 │    │
   │    │            │號（詳附表一），訂│街6巷 │    │
   │    │            │購BOZ亮采流行馬靴 │3號4樓│    │
   │    │            │（價約1880元）。  │      │    │
   ├──┼──────┼─────────┼───┼──┤
   │18  │93年10月31日│向東森購物公司佯稱│彰化縣│是  │
   │    │            │其為張國隆本人，冒│鹿港鎮│    │
   │    │            │用壬○○之信用卡卡│祥和2 │    │
   │    │            │號（詳附表一），訂│街6巷3│    │
   │    │            │購BOZ亮采流行馬靴 │號4樓 │    │
   │    │            │（價約1880元）。  │      │    │
   ├──┼──────┼─────────┼───┼──┤
   │19  │93年10月31日│向東森購物公司佯稱│彰化縣│是  │
   │    │            │其為張國隆本人，冒│鹿港鎮│    │
   │    │            │用壬○○之信用卡卡│祥和2 │    │
   │    │            │號（詳附表一），訂│街6巷3│    │
   │    │            │購負離子健康衣（價│號4樓 │    │
   │    │            │約1080元）。      │      │    │
   ├──┼──────┼─────────┼───┼──┤
   │20  │93年11月9日 │向東森購物公司佯稱│彰化縣│是  │
   │    │            │其為壬○○本人，冒│鹿港鎮│    │
   │    │            │用壬○○之信用卡卡│祥和2 │    │
   │    │            │號（詳附表一），訂│街6巷3│    │
   │    │            │購FRAN BOX金色年華│號4樓 │    │
   │    │            │套裝組（價約1880元│      │    │
   │    │            │）。              │      │    │
   ├──┼──────┼─────────┼───┼──┤
   │21  │93年11月14日│向東森購物公司佯稱│彰化縣│否  │
   │    │            │其為壬○○本人，冒│鹿港鎮│    │
   │    │            │用壬○○之信用卡卡│祥和2 │    │
   │    │            │號（詳附表一），訂│街6巷3│    │
   │    │            │購NOKIA2650雙頻彩 │號4樓 │    │
   │    │            │色手機（價約5890元│      │    │
   │    │            │）。              │      │    │
   ├──┼──────┼─────────┼───┼──┤
   │22  │93年11月18日│向東森購物公司佯稱│台中市│是  │
   │    │            │其為辛○○本人，冒│漢口路│    │
   │    │            │用辛○○信用卡卡號│4段287│    │
   │    │            │（詳附表一），訂購│巷7號 │    │
   │    │            │永恆之愛黃金項鍊（│307室 │    │
   │    │            │價約5600元）。    │      │    │
   ├──┼──────┼─────────┼───┼──┤
   │23  │93年11月19日│向東森購物公司佯稱│台中市│是  │
   │    │            │其為辛○○本人，冒│漢口路│    │
   │    │            │用辛○○信用卡卡號│4段287│    │
   │    │            │（詳附表一），訂購│巷7號 │    │
   │    │            │真情相約黃金項鍊（│307室 │    │
   │    │            │價約6700元）。    │      │    │
   ├──┼──────┼─────────┼───┼──┤
   │24  │93年11月20日│向東森購物公司佯稱│台中市│是  │
   │    │            │其為辛○○本人，冒│漢口路│    │
   │    │            │用辛○○信用卡卡號│4段287│    │
   │    │            │（詳附表一），訂購│巷7號 │    │
   │    │            │真情相約黃金項鍊（│307室 │    │
   │    │            │價約6700元）。    │      │    │
   ├──┼──────┼─────────┼───┼──┤
   │25  │93年11月21日│向東森購物公司佯稱│台中市│是  │
   │    │            │其為辛○○本人，冒│漢口路│    │
   │    │            │用辛○○信用卡卡號│4段287│    │
   │    │            │（詳附表一），訂購│巷7號 │    │
   │    │            │愛的禮讚黃金項鍊（│307室 │    │
   │    │            │價約5700元）。    │      │    │
   ├──┼──────┼─────────┼───┼──┤
   │26  │93年11月25日│向東森購物公司佯稱│台中市│是  │
   │    │            │為辛○○本人，冒用│漢口路│    │
   │    │            │文誠信用卡卡號（詳│4段287│    │
   │    │            │附表一），訂購金錢│巷7號 │    │
   │    │            │豹黃金指（價值約  │307室 │    │
   │    │            │2900 元）         │      │    │
   ├──┼──────┼─────────┼───┼──┤
   │27  │93年11月25日│向東森購物公司佯稱│台中市│是  │
   │    │            │其為辛○○本人，冒│漢口路│    │
   │    │            │用辛○○信用卡卡號│4段287│    │
   │    │            │（詳附表一），訂購│巷7號 │    │
   │    │            │金錢豹黃金戒指（價│307室 │    │
   │    │            │約2900元）。      │      │    │
   ├──┼──────┼─────────┼───┼──┤
   │28  │93年11月25日│向東森購物公司佯稱│台中市│是  │
   │    │            │其為辛○○本人，冒│漢口路│    │
   │    │            │用辛○○信用卡卡號│4段287│    │
   │    │            │（詳附表一），訂購│巷7號 │    │
   │    │            │金錢豹黃金戒指（價│307室 │    │
   │    │            │約3000元）。      │      │    │
   ├──┼──────┼─────────┼───┼──┤
   │29  │93年11月26日│向東森購物公司佯稱│台中市│是  │
   │    │            │其為辛○○本人，冒│漢口路│    │
   │    │            │用辛○○信用卡卡號│4段287│    │
   │    │            │（詳附表一），訂購│巷7號 │    │
   │    │            │真情相約黃金項鍊（│307室 │    │
   │    │            │價約6700元）。    │      │    │
   ├──┼──────┼─────────┼───┼──┤
   │30  │93年11月26日│向東森購物公司佯稱│台中市│否  │
   │    │            │其為辛○○本人，冒│漢口路│    │
   │    │            │用辛○○信用卡卡號│4段287│    │
   │    │            │（詳附表一），訂購│巷7號 │    │
   │    │            │永恆之愛黃金項鍊（│307室 │    │
   │    │            │價約5600元）。    │      │    │
   ├──┼──────┼─────────┼───┼──┤
   │31  │93年11月30日│向東森購物公司佯稱│台中市│否  │
   │    │            │其為辛○○本人，冒│漢口路│    │
   │    │            │用辛○○信用卡卡號│4段287│    │
   │    │            │（詳附表一），訂購│巷7號 │    │
   │    │            │真情相約黃金項鍊（│307室 │    │
   │    │            │價約6700元）。    │      │    │
   ├──┼──────┼─────────┼───┼──┤
   │32  │93年12月6日 │向東森購物公司佯稱│台中市│否  │
   │    │            │其為辛○○本人，冒│漢口路│    │
   │    │            │用辛○○信用卡卡號│4段28 │    │
   │    │            │（詳附表一），訂購│7巷7號│    │
   │    │            │真情相約黃金項鍊（│307室 │    │
   │    │            │價約6700元）。    │      │    │
   ├──┼──────┼─────────┼───┼──┤
   │33  │93年12月7日 │向東森購物公司佯稱│台中市│否  │
   │    │            │其為辛○○本人，冒│漢口路│    │
   │    │            │用辛○○信用卡卡號│4段287│    │
   │    │            │（詳附表一），訂購│巷7號 │    │
   │    │            │愛的禮讚黃金項鍊（│307室 │    │
   │    │            │價約5700元）。    │      │    │
   ├──┼──────┼─────────┼───┼──┤
   │34  │93年11月19日│向東森購物公司佯稱│台中市│是  │
   │    │            │其為癸○○本人，冒│漢口路│    │
   │    │            │用癸○○信用卡卡號│4段287│    │
   │    │            │（詳附表一），訂購│巷7號 │    │
   │    │            │真情相約黃金項鍊（│307室 │    │
   │    │            │價約6700元）。    │      │    │
   ├──┼──────┼─────────┼───┼──┤
   │35  │93年11月30日│向東森購物公司佯稱│台中市│是  │
   │    │            │其為丁○○本人，冒│漢口路│    │
   │    │            │用丁○○信用卡卡號│4段287│    │
   │    │            │（詳附表一），訂購│巷7號 │    │
   │    │            │安東尼雙金寶男戒（│307室 │    │
   │    │            │價約9980元）。    │      │    │
   ├──┼──────┼─────────┼───┼──┤
   │36  │93年12月5日 │向東森購物公司佯稱│台中市│否  │
   │    │            │其為丁○○本人，冒│漢口路│    │
   │    │            │用丁○○信用卡卡號│4段287│    │
   │    │            │（詳附表一），訂購│巷7號 │    │
   │    │            │浪漫一生藍寶男戒（│      │    │
   │    │            │價約19700元）。   │      │    │
   ├──┼──────┼─────────┼───┼──┤
   │37  │93年11月30日│向東森購物公司佯稱│台中市│是  │
   │    │            │其為卯○○本人，冒│漢口路│    │
   │    │            │用卯○○信用卡卡號│4段287│    │
   │    │            │（詳附表二），訂購│巷7號 │    │
   │    │            │玫瑰三色黃金戒指（│307室 │    │
   │    │            │價約3990元）。    │      │    │
   ├──┼──────┼─────────┼───┼──┤
   │38  │93年12月1日 │向東森購物公司佯稱│台中市│是  │
   │    │            │其為卯○○本人，冒│漢口路│    │
   │    │            │用卯○○信用卡卡號│4段287│    │
   │    │            │（詳附表二），訂購│巷7號 │    │
   │    │            │真情相約黃金項鍊（│307室 │    │
   │    │            │價約6700元）。    │      │    │
   ├──┼──────┼─────────┼───┼──┤
   │39  │93年12月1日 │向東森購物公司佯稱│台中市│是  │
   │    │            │其為卯○○本人，冒│漢口路│    │
   │    │            │用卯○○信用卡卡號│4段287│    │
   │    │            │（詳附表二），訂購│巷7號 │    │
   │    │            │真情相約黃金項鍊（│307室 │    │
   │    │            │價約6700元）。    │      │    │
   ├──┼──────┼─────────┼───┼──┤
   │40  │93年月12日間│向富躍購物公司佯稱│不詳  │是  │
   │    │            │其為「江文賢」，冒│      │    │
   │    │            │用他人之信用卡卡號│      │    │
   │    │            │，訂購鑽石手機 1支│      │    │
   │    │            │。                │      │    │
   └──┴──────┴─────────┴───┴──┘
附表四：扣押物品目錄
1.東森購物2004年10月份目錄  1本
2.蕭秋陽貸款申請書          1張
3.郭旭安大眾電信申請書      1張
4.施純輝遠傳易付卡申請書    1張
5.商品證明書（包括寶石鑑定書2本、鑽石手機保證書1本）
                            3本
6.帳單                      5張
7.施純輝身分證影本          1張
8.玉山銀行信用卡發卡通知書  1張
9.領貨商品通知資料          2張
10.NOKIA行動電話（含0000-000000號SIM卡1張）
                            1支
11.PHS G1000行動電話        1支
附表五
1.東森購物2004年10月份目錄  壹本
2.施純輝之遠傳易付卡申請書  壹張
3.商品證明書（包括寶石鑑定書2本、鑽石手機保證書1本）
                            參本
4.帳單                      伍張
5.領貨商品通知資料          貳張
6.NOKIA行動電話（含0000-000000號SIM卡壹張）
                            壹支
7.PHS G1000行動電話         壹支
    理  由
據上論斷，應依刑事訴訟法__，判決如主文。
中    華    民    國    95    年    1     月    3     日
                  刑事第二庭    審判長法官  石馨文
                                法      官  李水源
                                法      官  黃齡玉
以上正本證明與原本無異。
如不服本判決，應於判決送達後10日內，向本院提出上訴狀（ 須
附繕本 ）。
中    華    民    國    95    年    1     月    3     日
                                書  記  官  施嘉玫


司法院資訊處製作；財團法人民間司法改革基金會備份。
